【裁判字號】    95,上易,1522
【裁判日期】    950920
【裁判案由】    毒品危害防制條例
【裁判全文】
臺灣高等法院刑事判決                95年度上易字第1522號
上  訴  人
即  被  告  甲○○
上列上訴人因違反毒品危害防制條例案件，不服臺灣士林地方法
院95年度易字第515號，中華民國95年5月30日第一審判決（起訴
案號：臺灣士林地方法院檢察署95年度毒偵字第674號），提起
上訴，本院判決如下：
    主  文
上訴駁回。
    事  實
一、甲○○於85年間曾因違反麻醉藥品安非他命及藥事法等案件
    ，分別經法院判處有期徒刑9月、4月，並定其應執行有期徒
    刑11月確定，又於88年間因施用毒品案件，經原法院裁定送
    觀察、勒戒後，認無繼續施用毒品之傾向，由台灣士林地方
    法院檢察署檢察官為不起訴處分確定，復於89年間因施用毒
    品案件，經原法院裁定送觀察、勒戒後，認有繼續施用毒品
    之傾向，由台灣士林地方法院檢察署檢察官聲請強制戒治，
    於89年9月20日停止戒治交付保護管束，於90年2月3日保護
    管束期滿，未經撤銷保護管束以執行完畢論，同一案件並經
    檢察官聲請簡易判決處刑，經原法院判處有期徒刑6月，如
    易科罰金以300元折算1日確定，其上開11月有期徒刑及6月
    有期徒刑，經付執行及接續執行，於90年10月8日縮短刑期
    假釋出監，於90年12月7日縮刑期滿。再因三犯施用毒品案
    件，經台灣士林地方法院檢察署檢察官以94年毒偵字第2177
    號聲請簡易判決處刑，由原法院於94年12月15日以94年度士
    商字第1370號判處有期徒刑6月確定（本次因尚未執行不夠
    成累犯），詎甲○○仍不知悛悔，復於95年1月17日某時，
    在台北市○○區○○街40號8樓之18住處，以將安非他命置
    於吸食器燒烤吸聞所生煙霧之方式，施用第2級毒品安非他
    命1次，嗣經警於同年月19日下午4時20分許，在台北市中山
    區○○○路與長春路交岔路口查獲，並當場扣得第2級毒品
    安非他命2包（淨重1.2公克）。
二、案經臺北市政府警察局中山分局報告臺灣台北地方法院檢察
    署檢察官察官呈請臺灣高等法院檢察署令轉臺灣士林地方法
    院檢察署檢察官偵查起訴，甲○○經原審訊問後，為有罪之
    陳述，經原審裁定以簡式審判程序審理。
    理  由
一、上開犯罪事實，業據被告甲○○於原審及本院審理時坦承不
    諱，且被告經警查獲時所採集之尿液，經送請臺灣檢驗科技
    股份有限公司以氣相層析質譜儀分析法檢驗結果，確呈安非
    他命類之陽性反應，有上開科技公司95年2月13日報告編號
    CH/2006/11442號濫用藥物尿液檢驗報告1紙（見毒偵字第35
    7號卷第52頁）附卷可稽。此外，扣案以塑膠夾鏈袋盛裝之
    白色結晶體2包（毛重1.6公克，淨重1.2公克），經台北市
    政府警察局中山分局以聯勤二０四廠製造之煙毒品檢驗A包
    試劑初步檢驗結果，確呈安非他命反應，亦有該局查獲涉嫌
    毒品危害防制條例毒品初步鑑驗報告單1紙在卷為憑（見同
    上卷第30頁），足認被告之自白與事實相符，自可採為認定
    事實之基礎。本件事證明確，被告犯行洵堪認定。
二、新舊法比較適用：
(一)按94年1月7日修正公布，95年7月1日施行之刑法第2條第1項
    規定：「行為後法律有變更者，適用行為時之法律。但行為
    後之法律有利於行為人者，適用最有利於行為之法律。」。
(二)被告有如事實欄所載之犯行及執行情形，有本院被告前案紀
    錄表一份附卷可稽，其於5年內再故意犯本件有期徒刑以上
    之罪，不論依被告行為時之刑法第47條，或被告行為後之刑
    法第47條第1項之規定，均構成累犯，對被告而言並無有利
    或不利之情形，自不生新舊法比較之問題，應逕依被告行為
    時之刑法第47條，論以累犯，並加重其刑。
三、查被告於89年間因施用毒品案件，經原法院裁定送觀察、勒
    戒後，認有繼續施用毒品之傾向，復經原法院裁定另入強制
    戒治處所施以送強制戒治，於89年9月20日停止戒治交付保
    護管束，於90年2月3日保護管束期滿視為執行完畢，有本院
    被告前案紀錄表1份在卷足參，是被告於強制戒治執行完畢
    後之5年內，再犯本件施用第2級毒品之罪，顯見其再犯率甚
    高，原實施觀察、勒戒或強制戒治，已無法收其實效，而無
    5年戒斷期之存在，自無再經觀察、勒戒及強制戒治之必要
    ，應得逕行追訴處罰。是核被告甲○○所為，係犯毒品危害
    防制條例第10條第2項之施用第二級毒品罪。被告施用第二
    級毒品安非他命前後，持有第二級毒品安非他命之低度行為
    ，為其施用之高度行為所吸收，不另論罪。又被告有如事實
    欄所載之犯行及執行情形，有本院被告前案紀錄表一份在卷
    可按，其於5年內再犯有期徒刑以上之本罪，為累犯，應依
    法加重其刑。
四、原審基於上述理由，因依毒品危害防制條例第10條第2項、
    被告行為之刑法第11條、第47條各規定，於審酌被告前有多
    次施用毒品前科，素行不良，經觀察勒戒、強制戒治後，仍
    未能杜絕毒品之誘惑，而再次施用第二級毒品，顯見其無戒
    絕之決心，本不宜寬縱，惟念其犯罪後坦承犯行等一切情狀
    ，量處有期徒刑8月，並以扣案之安非他命2包（毛重1.6公
    克，淨重1.2公克），係第二級毒品，不問屬於犯人與否，
    應依毒品危害防制條例第18條第1項前段宣告沒收銷燬。另
    扣案之包裝安非他命用之包裝袋2個，有防止毒品裸露、散
    逸及便於攜帶之功能，雖均因係包裝上開安非他命而與之密
    切接觸，然既經鑑定機關就之與第二級毒品安非他命分別鑑
    析其重量，有上開台北市政府警察局中山分局查獲涉嫌毒品
    危害防制條例毒品初步鑑驗報告單1紙在卷為憑，足證與毒
    品並無不可析離之關係，且為被告供包裝第二級毒品安非他
    命所用之物，為被告供明在卷，併依刑法第38條第1項第2款
    規定宣告沒收。核其認事用法，俱無違誤，量刑亦甚允洽。
五、被告上訴意旨略以：伊本次犯行與其於94年9月1日某時在台
    北市○○區○○街住處施用毒品安非他命之犯行，為手段相
    同、罪名相同之連續犯，伊94年9月1日之犯行既經原法院以
    94年度士簡字第1370號判決有期徒刑6月確定，則伊本次犯
    行應為該之確定判決效力所及，法院自應為免訴判決云云，
    但查：按「裁判應宣示之。但不經言詞辯論之判決，不在此
    限。」，刑事訴訟法第224條第1項定有明文。而宣示判決之
    用意在於使受裁判者知悉裁判，是不經言詞辯論之判決，於
    送達時，自發生與宣示判決相同之效力。又實體確定力及於
    最後審理事實法院宣示判決前所發生之事實，若在最後審理
    事實之法院宣示判決後，始行發生之事實，既非該法院所得
    審判，即為該案判決之實體確定力所不能及，最高法院著有
    32 年台上2578號判例及82年第4次決議可資參照。本件被告
    甲○○於94年9月1日某時，在其台北市○○區○○街10號8
    樓之18住處，施用第二級毒品安非他命之犯行，雖經原法院
    於94年12月15日以94年度士簡字第1370號判決判處有期徒刑
    6 月，但該判決書正本於94年12月30日即送達被告之住處，
    由其住處即汎華綠園大廈管理委員會管理員室蓋章簽收，有
    該刑事簡易判決書、送達證書及本院被告前案紀錄表各一份
    在卷足憑，是上開刑事簡易判決應於94年12月30日即合法送
    達予被告，自發生與宣示判決相同之效力，而本件被告施用
    第二級毒品安非他命之犯行，係於95年1月17日某時，即在
    上開簡易判決正本送達後所為，揆諸上開說明，本案被告施
    用第二級毒品安非他命之犯行尚非該簡易判決之既判力所及
    ，本院自應為實體審理，而不得為免訴判決，被告執此爭辯
    尚屬無據，其遽以提起本件上訴，為無理由，應予駁回。
據上論斷，應依刑事訴訟法第368條，判決如主文。
本案經檢察官周誠南到庭執行職務。
中    華    民    國    95    年    9     月    20    日
                  刑事第四庭審判長法  官  蔡秀雄
                                  法  官  沈宜生
                                  法  官  黃金富
以上正本證明與原本無異。
不得上訴。
                                  書記官  林淑玉
中    華    民    國    95    年    9     月    21    日
附錄本判決論罪科刑依據之法條：
毒品危害防制條例第10條第2項
施用第二級毒品者，處3年以下有期徒刑。


司法院資訊處製作；財團法人民間司法改革基金會備份。
